【裁判字號】    94,訴,772
【裁判日期】    950309
【裁判案由】    違反槍砲彈藥刀械管制條例
【裁判全文】
臺灣臺北地方法院刑事判決               94年度訴字第772號
公  訴  人  臺灣臺北地方法院檢察署檢察官
被      告  乙○○
                    （
指定辯護人  本院公設辯護人  壬○○
上列被告因違反槍砲彈藥刀械管制條例等案件，經檢察官提起公
訴（九十四年度偵字第七四七九號)，本院判決如下：
    主  文
乙○○未經許可寄藏手槍，處有期徒刑捌年陸月，併科罰金新臺
幣陸拾萬元，罰金如易服勞役，以罰金總額與陸個月之日數比例
折算。扣案如附表編號一、二、五、八所示之物均沒收。又共同
連續以加害生命、身體、財產之事，恐嚇他人致生危害於安全，
處有期徒刑陸月。扣案如附表編號一、四所示之物均沒收。應執
行有期徒刑捌年拾月，併科罰金新臺幣陸拾萬元，罰金如易服勞
役，以罰金總額與陸個月之日數比例折算。扣案如附表編號一、
二、四、五、八所示之物均沒收。
    事  實
一、乙○○與辛○○（另由本院以九十四年度訴字第七九八號判
    決）均明知制式之手槍、子彈與改造之手槍、子彈係屬管制
    物品，未經主管機關許可不得無故持有或寄藏，竟由辛○○
    先自真實姓名年籍不詳、綽號「奧迪」之成年男子處，收受
    如附表編號一至六所示，可發射子彈具有殺傷力之捷克ＣＺ
    廠七五型九釐米制式半自動手槍一支、仿ＦＮ廠一九一Ｏ型
    半自動手槍製造之改造手槍三支，以及具有殺傷力之口徑九
    釐米制式子彈九顆、直徑八釐米土造子彈十顆後，未經許可
    而無故持有之。而辛○○於民國九十三年十一月二十八日，
    因涉及持刀砍人之案件（另由本院以九十四年度訴字第一七
    七六號審理中），恐遭警方查獲上述槍、彈，遂於同年十一
    月底，將上揭槍、彈攜至乙○○位於台北縣新店市○○路七
    八巷一弄七號一樓之住處，要求乙○○代為保管，乙○○應
    允後即將上述槍、彈藏置於上址住處房間內。乙○○亦知武
    士刀係屬管制刀械，未經主管機關許可不得無故持有或寄藏
    ，竟於九十四年四月四日凌晨（起訴書誤載為九十四年四月
    三日），受真實姓名年籍不詳、綽號「小T」之成年友人委
    託，代為保管如附表編號八所示之武士刀一把，乙○○即將
    該武士刀亦藏置於上址住處房間內。
二、乙○○與甲○○、程洸揚、辛○○、丙○○、庚○○等人（
    另由本院以九十四年度訴字第七九八號判決）各係朋友關係
    ，竟分別夥同「小T」及其他姓名年籍不詳之成年男子，共
    同基於恐嚇危害安全之概括犯意聯絡，分別於下述時、地，
    連續為各次恐嚇行為：
(1)、程洸揚因知悉戊○○積欠其母王小梅債務，戊○○並於八十
    五年間簽立借據及本票，然戊○○卻遲未還款，程洸揚即於
    九十二年十月二十六日凌晨一時三十分許（起訴書誤載為九
    十二年十月二十五日），透過甲○○通知乙○○及辛○○，
    由甲○○、乙○○及辛○○三人攜帶油漆前去戊○○位於台
    北市○○路○段七六巷十六號四樓之住處，往該住處大門及
    停放在大門旁邊，登記為黃宗經所有、交由戊○○使用之YY
    —００六五號自小客車潑灑油漆，並於戊○○住處大門書寫
    「黃宗琇（應係戊○○之誤繕）欠錢還我們」等字，又接續
    以路旁撿拾之磚頭砸毀上開汽車之車窗玻璃（毀損部分未據
    告訴），而以此加害財產之事恐嚇戊○○，致使戊○○心生
    畏懼。
(2)、不詳姓名年籍綽號「三哥」（即「阿三」）之成年男子，因
    與丁○○之兄有債務糾紛，「三哥」即與甲○○基於恐嚇危
    害安全之犯意聯絡，由「三哥」先於九十四年三月七日以電
    話告知甲○○關於丁○○之經商與生活細節後，甲○○即夥
    同乙○○、辛○○及丙○○，於九十四年三月八日由乙○○
    開車搭載甲○○、辛○○及丙○○，前去位於臺北縣三重市
    ○○路二一０號之「台明賓士汽車公司」（下稱「台明公司
    」），並由甲○○出言向該公司負責人丁○○索討債務，經
    丁○○表示其本人並未積欠債務後，辛○○或丙○○其中一
    人便對丁○○恫嚇稱：「你哥哥欠錢未還，你要代他還錢，
    如沒有現金，公司有這麼多高級汽車可以拖走抵債」、「你
    公司是做生意的地方，如不還錢會再來找」、「你有工廠包
    工程、公司有股份，明明就有錢，不要裝沒錢」等語，並於
    離去前以丙○○攜帶之手機拍下丁○○之照片，以此加害財
    產之事恐嚇丁○○，致使丁○○心生畏懼。
(3)、甲○○、辛○○、庚○○及綽號「阿信」（即小T）之成年
    男子，於九十四年四月四日凌晨（起訴書誤載為九十四年四
    月三日）前去臺北市○○○路○段六五巷三十號之「BOSS」
    卡拉OK店喝酒，因不滿店內鄰桌自稱「四海幫志剛」之成年
    男子對其等叫囂，甲○○、辛○○、庚○○及「小T」心有
    不甘，乃提議各自召集友人後再返回與「志剛」理論，辛○○即前往乙○○上址住處，拿取之前寄放之如附表一編號一
    至四所示之制式槍、彈，而「小T」亦自行前往不詳地點，
    拿取如附表編號八所示之武士刀一把藏放於身上，旋甲○○
    、辛○○、「小T」與庚○○即夥同乙○○及其餘不詳姓名
    年籍之成年男子共近十人，先後進入上開卡拉OK店內恫嚇「
    志剛」，嗣辛○○因憤意難消，竟取出身上攜帶之前揭制式
    手槍（內裝子彈），朝該卡拉OK店之天花板開兩槍，致彈頭
    貫穿天花板（毀損部分未據告訴），乙○○見狀即自辛○○
    處取回該把制式手槍而走出店外，再由乙○○於該店門口擊
    發一槍，其等即共同以此加害生命、身體、財產之事，恐嚇
    「志剛」、該卡拉OK店之服務人員及在場客，致生危害於安
    全。旋辛○○與「小T」即將上述制式槍、彈及武士刀藏置
    於乙○○上開住所後逃逸。
三、嗣於九十四年四月二十七日，警方經乙○○同意後於其上址
    住處搜索，而扣得如附表編號一至八所示之槍彈及武士刀。
四、案經臺北市政府警察局刑事警察大隊移送臺灣臺北地方法院
    檢察署檢察官偵查後起訴。
    理  由
壹、有罪部分：
一、按被告以外之人於審判外之言詞或書面陳述，除法律另有規
    定者外，不得作為證據，刑事訴訟法第一百五十九條第一項
    固有明文規定。惟被告以外之人於偵查中向檢察官所為之陳
    述，除顯有不可信之情況外，得為證據。且被告以外之人於
    審判外之陳述，雖不符刑事訴訟法第一百五十九條之一至之
    四之規定，惟經當事人於審判程序同意作為證據，法院審酌
    該言詞陳述或書面陳述作成時之情況，認為適當者，亦得為
    證據，復為同法第一百五十九條之一第二項、第一百五十九
    條之五第一項所明定。本件證人程洸揚、甲○○、丙○○、
    辛○○、庚○○、戊○○、丁○○、馬淑琪、黃姿蓉分別於
    警詢及檢察官偵訊時所為之陳述，經本院審酌後認為作成時
    並無違法不當之情況，且無顯不可信之情事，復經被告乙○○同意作為證據，本院亦認為適當，故上述證人於審判外之
    陳述自得作為本案之證據，核先敘明。
二、寄藏槍枝、子彈及武士刀部分：
(1)、此部分之犯罪事實，迭據被告於警詢、檢察官偵訊及本院審
    理時坦承不諱（九十四年度偵字第七四七九號卷第九至十三
    、四七至四九、三五七至三五八頁，本院卷二第七、五四頁
    背面、五五頁），核與證人辛○○於警詢、檢察官偵訊及本
    院另案（九十四年度訴字第七九八號）審理初訊時所為之陳
    述相符（同上偵查卷第一二九、二四九至二五０頁，本院卷
    二第五五頁背面）。其次，在被告住處查扣之槍、彈，以及
    在BOSS卡拉OK店內查扣之彈頭及彈殼（係被告與辛○○於事
    實欄二編號三所為之槍擊事件），經送內政部警政署刑事警
    察局鑑定結果，其中如附表編號一所示之制式半自動手槍一
    把（含彈匣一個，槍枝管制編號0000000000號）
    ，係捷克ＣＺ廠七五型制式半自動手槍，口徑為九釐米，機
    械性能良好，可擊發同口徑制式子彈，認具殺傷力；如附表
    編號二、三、四所示之制式子彈共九顆，口徑均為九釐米，
    認具殺傷力（惟其中三顆業經鑑定機關試射擊發而不具有殺
    傷力，另三顆則經被告與辛○○在BOSS卡拉OK店內擊發，僅
    餘射擊後之彈頭彈殼，而不具有殺傷力）；如附表編號五所
    示之仿FN廠一九一０型半自動改造手槍三把（槍枝管制編號
    分別為0000000000、0000000000、0
    000000000號），均係仿FN廠一九一０型半自動手
    槍製造之金屬玩具手槍，換裝土造金屬槍管改造而成，機械
    性能良好，可擊發適用之子彈，認具殺傷力；附表編號六所
    示之土造子彈拾顆，均係直徑八釐米之土造子彈，均可擊發
    ，認具殺傷力，分別有該局九十四年五月二十四日刑鑑字第
    ０九四００七三八五六號、九十四年六月九日刑鑑字第０九
    四００六八三００號槍彈鑑定書、九十四年九月二十七日刑
    鑑字第０九四０一四二九四０函文各一份在卷可稽（同上偵
    查卷第七一至八三頁）。且附表編號一所示之制式槍枝，經
    試射彈殼比對結果，與附表編號四所示，在BOSS卡拉OK店擊
    發後所餘之彈殼二顆彈底特徵紋痕吻合，認係由附表編號一
    之槍枝所擊發，復有台北市政府警察局九十四年七月十三日
    北市警刑一字第０九四三七０一二八００號函一紙在卷可參
    （本院卷一第三六頁）。又在被告住處查扣如附表編號八所
    示之武士刀一把，經送台北市政府警察局鑑驗結果，認為該
    刀刀刃長四五點八公分，刀柄長二十點五公分，單面開鋒，
    係屬內政部公告管制之刀械，亦有該局九十四年七月七日北
    市警保字第０九四三七一０五二００號函暨所附照片一份附
    卷為憑（本院卷一第三三至三五頁）。此外，並有附表編號
    一至八所示之扣案槍枝、子彈、武士刀及其照片共十八張在
    卷可資佐證（同上偵查卷第三三至四二頁），足見被告上開
    自白確與事實相符，應堪認定。
(2)、至辛○○雖於本院另案審理（九十四年度訴字第七九八號）
    時改稱：扣案之槍彈都是被告的，因為被告與其係好友，被
    告拜託他頂替，才於偵查中表示槍彈是其交給被告云云。然
    查：被告自始即稱扣案槍彈是綽號「小風」之男子所交付，
    嗣於辛○○所涉之恐嚇案件審理時（本院九十四年度訴字第
    七九八號），並以證人身份具結證稱上情無誤；且辛○○於
    偵查及審理初訊時，亦與被告為相同供述，並表示被告證述
    之情節係與事實相符（本院卷二第五五頁背面），可見辛○○事後翻異之詞，係推諉卸責之詞，不足採信。再者，九十
    四年四月四日於BOSS卡拉OK店之槍擊案件，係由辛○○攜帶
    扣案槍枝先行擊發兩槍，之後再由被告接過槍枝補開一槍（
    詳如後述），依此持有使用槍枝之方式，亦可推知辛○○對
    於該槍具有較強之持有掌控關係。況且，辛○○確於九十三
    年十一月二十八日，因涉及持刀砍人之案件（另由本院以九
    十四年度訴字第一七七六號審理中），於同年月二十九日為
    警查獲，復有台灣高等法院全國前案簡列表及九十四年度偵
    字第四０三八號起訴書各一份存卷可憑（本院卷二第一三四
    至一三八頁），由此益見扣案之槍彈原本確係辛○○所持有
    ，辛○○於觸犯刑案後，為免警方查緝時同時查獲其持有槍
    、彈，方將上述槍彈委由被告代為保管無誤。
三、恐嚇部分：
(1)、恐嚇戊○○部分：此部分之犯罪事實業據被告於本院準備程
    序及審理時供承在卷（本院卷二第一０七至一０八、一七八
    、二０二頁），核與證人即被害人戊○○於檢察官偵訊及本
    案另案（本院九十四年度訴字第七九八號）審理時到庭證述
    ：我有簽一些本票，因為我有積欠王小梅金額，後來是王小
    梅之子程洸揚介入處理，九十二年十月二十五日，我拿三萬
    元給程洸揚，他說當他是乞丐，不滿意金額這麼少，他要離
    開之前，我問他還欠多少錢，他說以前還的都不算，將車門
    一關人就走了，當晚隔了約三個小時，就發生潑油漆及砸車
    的事‧‧‧‧九十二年十月二十六日凌晨一點半左右，有一
    名男子到我住處門口潑灑油漆，並在大門口寫「黃宗琇欠錢
    不還」，也把我的自小客車潑了紅色油漆，三點左右該男子
    又返回門口，拿磚頭把車窗玻璃砸毀‧‧‧‧等語相符（本
    院卷二第六０、六一、六七頁，同上偵查卷第三一五頁）。
    且另案被告程洸揚、甲○○與辛○○亦於另案（本院九十四
    年度訴字第七九八號）審理時為相同供述，有筆錄二份在卷
    可查（本院卷二第四八、五六頁）。此外，並有戊○○住處
    、上述汽車遭潑灑油漆，以及汽車車窗遭破壞之現場照片共
    十四張、車號查詢車籍資料一紙附卷足憑（同上偵查卷第二
    九二至二九九頁），足見被告前開自白亦與事實相符，應堪
    採信。
(2)、恐嚇丁○○部分：此部分之犯罪事實業據被告於本院審理時
    供承在卷（本院卷二第二０二頁），核與另案被告甲○○、
    辛○○、丙○○於另案（本院九十四年度訴字第七九八號）
    審理時供述之情節大致相符（本院卷二第四八頁背面、第五
    一頁背面）；且經證人丁○○於本院另案（九十四年度訴字
    第七九八號）審理時具結證稱：在臺北縣三重市○○路二一
    ０號經營「台明公司」，九十四年三月八日下午有三個人為
    了其兄之債務問題去公司，由在場一位自稱「黃先生」的人
    跟伊談，該「黃先生」就是甲○○，甲○○要求伊為哥哥償
    還債務，另一名男子有說「你哥哥欠錢沒有還，你要幫他還
    錢，如果沒有現金，公司有這麼多高級汽車可以拖走抵債」
    、「你公司是做生意的地方，如不還錢會再來找」、「你有
    工廠包工程，公司有股份，明明就有錢，不要裝沒有錢」等
    語，伊當時會害怕，且甲○○等人離開前，還拿出手機對伊
    拍照‧‧‧‧伊當時因為害怕，才打電話給哥哥問事情怎麼
    會這樣等情明確，有審理筆錄一份在卷可稽（本院卷二第一
    二二至一二五頁）。而丁○○與被告等人素不相識，被告等
    人卻以加害財產之事予以恫嚇，且於離開前復以自備之照相
    手機拍攝丁○○之照片，衡情自足以使丁○○心生畏懼。再
    者，依據卷附之九十四年三月七日、三月八日監聽譯文內容
    以觀，被告甲○○與「三哥」討論索討債務之事宜時，甲○○曾以台語表示講話要「鹹」一點，有監聽譯文附卷可考（
    同上偵查卷第一六０一六四頁），由此益見被告等人確有至
    上址恐嚇丁○○之事實。
(3)、BOSS卡拉OK店部分：此部分之犯罪事實業據被告於本院審理
    時供承在卷（本院卷二第五四頁背面、五五、一一四至一一
    六、一一八、一七九、二０二頁），核與另案被告甲○○、
    辛○○、庚○○於檢察官偵訊時、另案（本院九十四年度訴
    字第七九八號）審理時供述：其等於九十四年四月四日凌晨
    前去BOSS卡拉OK店飲酒，並與鄰桌綽號「志剛」之男子發生
    衝突，於離去後，又於同日上午四時許偕同被告及「小T」
    及其餘不詳姓名之成年友人共約十人，共同返回該店欲與「
    志剛」理論等情相符（同上偵查卷第二四０至二四一、二四
    九至二五０、二五四、本院卷二第四八頁背面、第五一頁、
    第一二九背面）。再證人即BOSS卡拉OK店之職員馬淑琪、黃
    姿蓉亦於警詢、檢察官偵訊時證稱：當天凌晨兩三點時，有
    綽號「阿信」、「阿宏」、「阿志」的客人進店內喝酒，「
    阿宏」經指認後應為辛○○、「阿志」即為庚○○，後來買
    單要走時，又有一桌客人進來，「阿信」他們離開後約半小
    時至一小時又折回店內，約有十幾個人持棍棒刀械衝進來，
    就開了一槍，大聲罵人，後來又聽到第二聲槍聲，開槍的就
    是罵人的人，只看到一人開槍，就是帶頭進來的那個，最後
    在店門口又開了一槍，但是背對著看不清楚等語明確（同上
    偵查卷第二七一至二七九、第三二七至三二八頁）；復有槍
    擊現場照片六張附卷為憑（同上偵查卷第二八０至二八二頁
    ）。其次，在案發現場查扣之擊發後彈殼，經與在被告住處
    查扣之制式手槍比對結果，認為彈底特徵紋痕吻合，可見案
    發現場之子彈，係由被告藏置之如附表編號一所示之制式槍
    枝所擊發，亦已如前述。此外，並有「小T」當日所持有如
    附表編號八所示之武士刀一把扣案可資佐證，足見被告確有
    與甲○○、辛○○、庚○○等人持刀棍、槍枝至BOSS卡拉OK
    店尋釁，而使「志剛」、馬淑琪、黃姿蓉及店內職員、店內
    顧客心生畏懼之犯行。至於辛○○雖於另案（本院九十四年
    度訴字第七九八號）審理時改稱案發當日係由被告開槍云云
    ，然查：庚○○、辛○○及甲○○於檢察官偵訊及另案審理
    初訊時，均表示係辛○○先開二槍等語明確（同上偵查卷第
    二四一、二五０、二五四頁），且經被告於另案以證人身份
    具結證述上開情節後，辛○○亦當庭表示被告所言屬實（本
    院卷二第五五頁背面）；故辛○○事後翻異之詞，顯係推諉
    卸責之詞，不足採信。再者，庚○○事後於另案（本院九十
    四年度訴字第七九八號）審理時，雖亦改稱案發當天載辛○○時，辛○○手上沒有拿任何東西，是被告到了以後才聽到
    槍聲，之後伊載辛○○回家，辛○○手上沒有拿槍，也沒有
    去被告住處云云；惟庚○○上開陳述與其偵查中所言不同，
    且其與辛○○係堂兄弟關係，被告庚○○亦證述在檢察官偵
    訊時，其嬸嬸（即辛○○之母親）有一直來拜託（本院卷二
    第一三一頁），則庚○○證述辛○○未開槍云云，顯係囿於
    親情所為之偏頗證詞，不能採信。況且，當日既係辛○○、
    庚○○等人先至該店消費，並與「志剛」發生不快後，才找
    被告等人回到店內滋事，衡情心懷憤慨而帶頭挑釁之人，應
    係原本即在該店消費之辛○○等人，而非被告，故辛○○與
    庚○○事後改稱，係被告帶頭至該店開槍云云，亦與常情不
    合。
四、綜上所述，本案寄藏槍、彈、武士刀及連續恐嚇之犯行，事
    證均已明確，被告之犯行堪予認定。
五、論罪科刑：
(1)、按持有槍砲、彈藥之犯行，乃行為之繼續而非狀態之繼續，
    故如未受允准，持有槍砲彈藥而無正當理由之行為持續長時
    間，於終止持有前，均在其犯罪行為實施中。其間法律縱有
    變更，其行為既繼續實施至新法施行以後，即與犯罪後法律
    有變更之情形不同，不生新舊法比較適用之問題。查槍砲彈
    藥刀械管制條例第十一條雖於九十四年一月二十六日修正公
    布（同年月二十八日生效），原條例第八條與第十條、第十
    一條合併修正移列為修正條文第八條，原條例第十、十一條
    刪除，惟依前揭說明，被告持有如附表編號五所示之改造手
    槍之行為，既自修正前之九十三年十一月底，繼續至修正施
    行後之九十四年四月二十七日，自應適用其行為終止時之現
    行槍砲彈藥刀械管制條例第八條第四項之規定論處，至同條
    例第七條第四項、第十二條四項、第十四條第三項均未修正
    ，自無上開適用法律之問題，先予說明。
(2)、故核被告於事實欄一所為，係犯槍砲彈藥刀械管制條例第七
    條第四項之未經許可寄藏手槍罪（附表編號一）、同條例第
    八條第四項之未經許可寄藏其他可發射子彈具有殺傷力之改
    造手槍罪（附表編號五）及同條例第十二條第四項之未經許
    可寄藏子彈罪（附表編號二至四、六）。另被告於九十四年
    四月四日始自「小T」處收受武士刀一把，此部分應另行構
    成同條例第十四條第三項之未經許可持有刀械罪（附表編號
    八）。被告於同時同地自辛○○處收受如附表編號一至六所
    示之制式手槍一支、制式子彈九顆、改造手槍三支及土造子
    彈十顆，屬一行為觸犯數罪名，為想像競合犯，應依刑法第
    五十五條前段之規定，就其所犯之寄藏手槍、改造手槍及子
    彈三罪，從一重之槍砲彈藥刀械管制條例第七條第四項「未
    經許可寄藏手槍罪」論處。公訴意旨認被告寄藏其他可發射
    子彈具有殺傷力之改造手槍與持有刀械之犯行，係犯修正前
    槍砲彈藥刀械管制條例第十一條第四項、第十四條第三項之
    罪，揆諸前揭說明，係有違誤，惟其起訴被告寄藏改造手槍
    之基本事實同一，自應由本院依法變更起訴法條為現行槍砲
    彈藥刀械管制條例第八條第四項，並就適用同條例第十四條
    第三項之部分予以更正。再被告於事實欄二所為，均係犯刑
    法第三百零五條之恐嚇危害安全罪。被告與程洸揚、甲○○
    、辛○○、丙○○、「三哥」、庚○○、「小T」及其餘不
    詳姓名年籍成年男子間，就先後三次之恐嚇犯行，各有犯意
    聯絡及行為分擔存在，為共同正犯。又被告與「小T」等人
    ，於九十四年四月四日在BOSS卡拉OK店為恐嚇犯行後，「小
    T」為免遭警查緝，遂將其作案用之武士刀一把交給被告持
    有，故被告所犯之恐嚇危害安全罪與未經許可持有刀械兩罪
    間，有原因結果之牽連關係存在，應依刑法第五十五條後段
    之規定，從一重之恐嚇危害安全罪處斷。而被告先後三次之
    恐嚇行為，係在相近之時間內，以相似之手法，與相互重疊
    之共犯觸犯構成要件相同之罪名，顯係基於概括犯意反覆為
    之，屬連續犯，應以一罪論並依法加重其刑。。次按，意圖
    犯罪而無故持有手槍及子彈，固可認係意圖供犯罪而持有，
    其持有槍、彈與犯特定之罪間，有方法結果之牽連關係，應
    依刑法第五十五條之規定，從一重之罪處斷。但如持有之初
    ，並無犯特定之罪之意圖，而係於無故持有行為繼續中，因
    某種原因之介入，始持以犯罪，其為犯持定之罪而持有之行
    為，乃原單純持有繼續犯之一部分，不容割裂而另論以一意
    圖供犯罪而持有罪，更不得因其事後持以犯罪，而追溯至其
    原單純持有部分，合併論以一個意圖供犯罪之用而持有罪，
    故其持有槍彈與嗣後所犯特定犯罪之間，並無牽連關係，應
    分論併罰。本案被告持有扣案之槍、彈，係因辛○○涉及持
    刀砍人案件，為免為警查緝，委託被告代為保管，被告自斯
    時起，方始寄藏槍彈之犯行，故被告寄藏扣案槍彈之初，並
    無持以為特定犯罪之意圖。且被告寄藏扣案槍彈後，為事實
    欄二(2)所述之恐嚇行為時，亦未持扣案槍彈作為恐嚇工具，
    至事實欄二(3)該次，則係辛○○自行至被告住處拿取扣案槍
    彈，方由辛○○攜帶至案發現場作為恐嚇工具，是被告所犯
    之未經許可持有制式手槍罪與恐嚇危害安全兩罪間，犯意個
    別，行為互殊，應予分論併罰。公訴意旨認為被告所犯上述
    兩罪，具有方法目的之牽連關係，尚有誤會，應予說明。
(3)、爰審酌被告未曾受有期徒刑以上刑之宣告，有台灣高等法院
    被告前案紀錄表一份附卷可參，可見其素行尚可，又本件案
    發時被告甫年滿十八歲未久，思慮尚未成熟，因受朋友辛○○、「小T」等人之影響，方寄藏扣案槍、彈、武士刀，並
    為連續恐嚇之犯行，再參酌被告就事實欄二(1)、(2)該次之恐
    嚇犯行，係負責將其他共同被告載至現場或在場助勢，參與
    之程度均屬輕微，至事實欄二(3)該次，係辛○○等人與他人
    發生不快後，方返回被告住處邀同其一起至案發現場，故被
    告就各該犯行之參與程度，實非居於主導地位或分擔重要犯
    罪行為之人，又被告先後三次之恐嚇犯行，對於各該被害人
    所生之危害雖非輕微，但衡量被告於犯罪後自始坦承大部分
    之犯行，並深表悔意，犯後態度尚稱良好等一切情狀，分別
    量處如主文所示之刑，並就併科罰金之部分，諭知易服勞役
    之折算標準，且就有期徒刑部分定其應執行之刑。
(4)、末查，扣案如附表編號一、二、五、八所示之槍、彈及武士
    刀，依槍砲彈藥刀械管制條例第四條第一項第一款、第三款
    、第五條之規定，非經中央主管機關許可，不得製造、販賣
    、運輸、轉讓、出租、出借、持有、寄藏或陳列，而屬違禁
    物，故上開物品均係違禁物，應依刑法第三十八條第一項第
    一款規定予以沒收；至編號三、四、六所示之子彈，分別於
    鑑驗過程或被告等人作案過程中業已擊發，不再具有殺傷力
    ，而失其違禁物之性質，除其中編號四所示之彈頭及子彈，
    為共同正犯辛○○所有，供犯事實欄二(3)BOSS卡拉OK店恐嚇
    案所用之物，應連同辛○○持以供犯同案所用，如附表編號
    一所示之手槍一支，分別依刑法第三十八條第一項第二款、
    第一款規定，於恐嚇危害安全罪項下宣告沒收外，其餘編號
    三、六所示之子彈，則不予沒收。再扣案如附表編號七、九
    、十所示之土造子彈二顆、土造金屬槍管半成品一支及玩具
    槍金屬彈匣一個，經鑑驗結果均無殺傷力，且不在公訴人起
    訴之範圍內（無證據足以證明係屬具有殺傷力之改造槍彈或
    其主要組成零件），爰不宣告沒收。
貳、不另為無罪諭知部分：
一、公訴意旨另以：
(1)、被告乙○○與程洸揚、甲○○、辛○○等均係朋友，程洸揚
    因知悉戊○○積欠其母借款未還，竟與甲○○等人基於犯意
    聯絡，先與甲○○於九十二年五月二十六日下午，至戊○○
    位於臺北市○○路○段七十六巷十六號四樓之住處，向戊○○嚇稱：「我現在在跑路，需要錢，如不還錢，我們就不離
    開」、「跟妳朋友講有人要殺妳，叫她趕快來救妳」等語，
    致戊○○心生畏懼而給付程洸揚等人新台幣（下同）五萬元
    ，程洸揚等人方離去。程洸揚復於同年六月一日再行致電戊○○要求還款，為戊○○拒絕，程洸揚即要甲○○等人至戊○○住處樓下，砸毀戊○○所有車牌號碼ＹＹ－００六五號
    自小客車之車窗玻璃，砍毀該車輛之引擎蓋，使戊○○心生
    畏懼，而自九十二年六月至十月間陸續交付五十萬元予程洸
    揚，戊○○於同年十月二十五日，在臺北市○○○路、伊通
    街口再行交付三萬元予被告程洸揚，因認被告另涉有刑法第
    三百四十六條第一項之恐嚇取財罪嫌。
(2)、程洸揚與梁大駿、己○○等人於九十三年間曾合夥投資開設
    「如意城娃娃屋」（設於臺北市○○○路○段一Ｏ七號），
    程洸揚因不滿己○○經營該店有盈餘，卻未將營業所得分與
    出資之股東，為取得分紅，竟偕同被告、甲○○、辛○○、
    丙○○等人，至上揭如意城娃娃屋，各持木棒及店內椅子，
    砸毀店內電子遊戲機機台及玻璃以威嚇之（毀損器物部分未
    據告訴），因認被告此部分另涉有刑法第三百零五條之恐嚇
    罪嫌。
二、惟按犯罪事實應依證據認定之，無證據不得認定犯罪事實；
    又不能證明被告犯罪者，應諭知無罪之判決，刑事訴訟法第
    一百五十四條第二項、第三百零一條第一項分別定有明文。
    又按，刑法第三百四十六條第一項之恐嚇取財罪，係以意圖
    為自己或第三人不法所有為構成要件之一，若僅以恐嚇方法
    使人交付財物，而無不法所有意圖，縱令其行為或可觸犯他
    項罪名，要無成立本條之恐嚇取財罪。次按，刑法第三百零
    五條之恐嚇罪，所稱以加害生命、身體、自由、名譽、財產
    之事，恐嚇他人者，係指以使人生畏怖心為目的，而通知將
    加惡害之旨於被害人而言。而所謂致生危害於安全，係指受
    惡害之通知者，因其恐嚇，生安全上之危險與實害而言（最
    高法院二十六年度渝非字第一五號、五十二年度臺上字第七
    五一號判例意旨參照）。
三、公訴人認為被告涉有上開罪名，係以被害人戊○○與己○○
    之證述為其主要論據。經查：
(1)、戊○○部分：戊○○確有積欠程洸揚之母王小梅債務，戊○○並因此簽發本票與票據乙節，已據戊○○證述如前，至戊○○認定之債務金額，雖與程洸揚之認知尚有差距，然程洸
    洋既持有戊○○所簽發之本票、借據，則程洸揚委託甲○○
    前往催討時，甲○○主觀上當會相信戊○○確有積欠程洸揚
    債務，而被告係受甲○○之召喚一同前往，則其主觀上當與
    甲○○為相同認定，而無為自己或第三人不法所有之意圖。
    況且，被告參與之部分，僅係潑灑油漆至戊○○住處大門、
    汽車及毀損汽車之車窗，而戊○○亦未因此給付財物給程洸
    揚或其他共同被告。故卷內實無相關證據足以證明被告犯有
    恐嚇取財既遂之犯行。
(2)、「如意城娃娃屋」部分：被告固承認有至如意城娃娃砸毀屋
    內物品之事實，惟該娃娃屋內物品遭毀損之經過，業據證人
    即實際經營人己○○於本院另案審理時（本院九十四年度訴
    字第七九八號）到庭證稱：伊與程洸揚認識十多年了，在九
    十三年底與案外人梁大駿合開娃娃城，程洸揚是掛在梁大駿
    的股份‧‧‧‧九十四年二月二十三日伊與梁大駿在店內喝
    酒，因為店沒有賺錢，經營不善，當時喝酒喝多了，所以起
    爭執，所以梁大駿打電話找人來店裡，把娃娃機砸壞，店裡
    有二十幾台娃娃機，只砸毀五台，而玻璃只砸毀一塊，不算
    砸店，且機台梁大駿都已經出錢修復，毀損部分伊本來就不
    提告訴，現在店還是繼續經營‧‧‧‧砸娃娃機時，因為認
    識很久了，且梁大駿本來就是股東，所以不會害怕等語綦詳
    ，有審理筆錄一份在卷可查（本院卷二第七０至七二頁）。
    是己○○與梁大駿及程洸揚間，均為多年舊識，且就該娃娃
    屋之經營，並有股東投資關係，是己○○與梁大駿雖就經營
    問題，酒後發生口角，梁大駿並因而夥同被告及甲○○等人
    前去毀損器物，然己○○業已證述其並未心生畏懼，則被告
    就「如意城娃娃屋」之部分，亦無成立刑法第三百零五條恐
    嚇危害安全罪之餘地。
(3)、綜上所述，被告就索討戊○○債務部分，並無不法所有之意
    圖，亦無取得財物之既遂行為；就毀損「如意城娃娃屋」內
    物品之部分，並未使己○○心生畏懼。此外，復查無其他積
    極事證足以認定被告有公訴人所指之恐嚇取財既遂及恐嚇危
    害安全犯行，並使本院達到確信，本應為被告無罪之諭知，
    但公訴人既認被告此部分之行為如果成立犯罪，與前述業經
    本院論罪科刑之部分，分別具有牽連犯及連續犯之裁判上一
    罪關係，爰不另為無罪之諭知。
據上論斷，應依刑事訴訟法第二百九十九條第一項前段、第三百
條，槍砲彈藥刀械管制條例第七條第四項、第八條第四項、第十
二條第四項、第十四條第三項，刑法第十一條前段、第二十八條
、第五十五條、第五十六條、第三百零五條、第四十二條第三項
、第五十一條第五款、第三十八條第一項第一款、第二款，罰金
罰鍰提高標準條例第一條前段、第二條，現行法規所定貨幣單位
折算新臺幣條例第二條，判決如主文。
本案經檢察官孟令士到庭執行職務。
中    華    民    國    95    年    3    月    9      日
                        刑事第三庭  審判長法  官 林恆吉
                                          法  官 胡宗淦
                                          法  官 游士珺
上正本證明與原本無異。
如不服本判決，應於判決送達後10日內向本院提出上訴狀（應抄
附繕本）。告訴人或被害人如對於本判決不服者，應具備理由請
求檢察官上訴，其上訴期間之計算係以檢察官收受判決正本之日
期為準。
                                          書記官 林素霜
中    華    民    國    95    年    3     月    10    日
附表
┌──┬──────────┬───┬────────┐
│編號│ 物品名稱           │數量  │備註            │
├──┼──────────┼───┼────────┤
│ 一 │ 捷克ＣＺ廠制式半自 │壹支  │係捷克CZ廠七五型│
│    │ 動手槍（含彈匣一個 │      │口徑九釐米制式半│
│    │ ）                 │      │自動手槍，機械性│
│    │                    │      │能良好，可擊發同│
│    │                    │      │口徑制式子彈，認│
│    │                    │      │具殺傷力，槍枝管│
│    │                    │      │制編號一一０二０│
│    │                    │      │四九二０一號    │
├──┼──────────┼───┼────────┤
│ 二 │ 制式子彈           │顆  │口徑九釐米之制式│
│    │                    │      │子彈，認具殺傷力│
├──┼──────────┼───┼────────┤
│ 三 │ 制式子彈           │顆  │口徑九釐米之制式│
│    │                    │      │子彈，認具殺傷力│
│    │                    │      │，惟已鑑驗試射擊│
│    │                    │      │發。            │
├──┼──────────┼───┼────────┤
│ 四 │ 制式子彈           │顆  │口徑九釐米之制式│
│    │                    │      │子彈，已於九十四│
│    │                    │      │年四月四日在BOSS│
│    │                    │      │卡拉OK店擊發，剩│
│    │                    │      │餘之彈頭一顆，已│
│    │                    │      │嚴重變形，另彈殼│
│    │                    │      │二顆，亦不具殺傷│
│    │                    │      │力              │
├──┼──────────┼───┼────────┤
│ 五 │仿FN廠一九一０型半自│支  │仿FN廠一九一０型│
│    │動手槍製造之改造手槍│      │半自動手槍製造之│
│    │                    │      │金屬玩具手槍，換│
│    │                    │      │裝土造金屬槍管改│
│    │                    │      │造而成，機械性能│
│    │                    │      │良好，可擊發適用│
│    │                    │      │之子彈，認具殺傷│
│    │                    │      │力。槍枝管制編號│
│    │                    │      │分別為一一０二０│
│    │                    │      │四九二０二、一一│
│    │                    │      │00000000│
│    │                    │      │、0000000│
│    │                    │      │二０四號        │
├──┼──────────┼───┼────────┤
│六  │土造子彈            │拾顆  │直徑八釐米之金屬│
│    │                    │      │彈頭，均係土造子│
│    │                    │      │彈，均具有殺傷力│
│    │                    │      │，惟於鑑驗時已試│
│    │                    │      │射擊發          │
├──┼──────────┼───┼────────┤
│七  │土造子彈            │貳顆  │直徑八釐米之金屬│
│    │                    │      │彈頭，均係土造子│
│    │                    │      │彈，無法擊發，認│
│    │                    │      │不具殺傷力      │
├──┼──────────┼───┼────────┤
│八  │武士刀              │壹把  │刀刃長四五點八公│
│    │                    │      │分，刀柄長二十點│
│    │                    │      │五公分，單面開鋒│
├──┼──────────┼───┼────────┤
│九  │土造金屬槍管半成品  │壹支  │不具殺傷力      │
├──┼──────────┼───┼────────┤
│十  │玩具槍金屬彈匣      │壹個  │不具殺傷力      │
└──┴──────────┴───┴────────┘
附錄論罪法條：
槍砲彈藥刀械管制條例第七條第四項：
未經許可，持有、寄藏或意圖販賣而陳列第一項所列槍砲、彈藥
者，處五年以上有期徒刑，併科新台幣一千萬元以下罰金。
槍砲彈藥刀械管制條例第八條第四項
未經許可，持有、寄藏或意圖販賣而陳列第1項所列槍枝者，處
3年以上10年以下有期徒刑，併科新臺幣700萬元以下罰金。
槍砲彈藥刀械管制條例第十二條第四項
未經許可，持有、寄藏或意圖販賣而陳列子彈者，處五年以下有
期徒刑，併科新台幣三百萬元以下罰金。
槍砲彈藥刀械管制條例第十四條第三項
未經許可，持有或意圖販賣而陳列刀械者，處一年以下有期徒刑
、拘役或新台幣五十萬元以下罰金。
中華民國刑法第三百零五條
以加害生命、身體、自由、名譽、財產之事，恐嚇他人致生危害
於安全者，處2年以下有期徒刑、拘役或300元以下罰金。


司法院資訊處製作；財團法人民間司法改革基金會備份。
